臺灣嘉義地方法院刑事判決　　　　　　　 96年度訴字第766號
公　訴　人　臺灣嘉義地方法院檢察署檢察官
被　　　告　甲○○
　　　　　　　　　　（現於臺灣嘉義監獄鹿草分監執行中）
上列被告因違反毒品危害防制條例案件，經檢察官提起公訴（九
十六年度毒偵字第九五七號），本院合議庭裁定由受命法官以簡
式程序進行審理，判決如下：
    主  文
陳建洲施用第一級毒品，累犯，處有期徒刑壹年；扣案之第一級
毒品海洛因捌包（合計淨重零點柒壹公克）及第二級毒品甲基安
非他命陸包（合計驗餘淨重零點柒壹壹公克），沒收銷燬之；扣
案上開毒品外包裝袋拾肆個，沒收之。
    事  實
一、陳建洲前於民國九十二年及九十三年間因違反毒品危害防制
    條例件，經本院以九十二年度訴字第三二三號及九十三年度
    訴字第二二九號分別判處有期徒刑十月及應執行有期徒刑九
    月確定，上開案件接續執行，迄九十四年十一月十九日縮刑
    期滿執行完畢。另因上開違反毒品危害防制條例案件，經本
    院令入戒治處所施以強制戒治，嗣經本院再以九十二年度毒
    聲字第九一八號裁定停止戒治，所餘戒治期間付保護管束，
    後於九十三年一月九日因毒品危害防制條例修正施行而免除
    戒治。詎仍不知悛悔，於上開強制戒治執行完畢五年內，另
    起施用第一級毒品之犯意，於九十六年六月二十四日下午三
    至四時許，在位於嘉義縣水上鄉忠和村中庄七十之三十八號
    網咖廁所內，以將海洛因及甲基安非他命同時放置在玻璃求
    內燒烤後再吸用所產生煙霧之方式，同時施用海洛因及甲基
    安非他命乙次。嗣於九十六年六月二十四日下午四時十分許
    ，在上開網咖內為警搜索查獲，並當場扣得海洛因八包（合
    計淨重零點七一公克）及甲基安非他命六包（合計驗餘淨重
    零點七一一公克），而於同日下午五時七分許，採其尿液送
    驗，其結果呈嗎啡陽性反應及甲基安非他命陽性反應，始查
    知上情。
二、案經臺南縣警察局白河分局報請臺灣嘉義地方院檢察署檢察
    官偵查起訴。
    理  由
一、訊據被告陳建洲對於上開事實均坦承不諱（見本院卷第84頁
    、第92頁、第94頁），並有本院九十六年度聲搜字第八一二
    號搜索票、臺南縣警察局白河分局搜索扣押筆錄、扣押物品
    目錄表、扣押物品收據各乙份及扣押物品照片乙幀在卷可佐
    ；參以於九十六年六月二十四日下午五時七分許，採取被告
    尿液送驗，其結果呈嗎啡陽性反應（按施用海洛因後，經人
    體之水解代謝作用，會呈嗎啡陽性反應）及甲基安非他命陽
    性反應等情，亦有長榮大學毒物研究中心確認報告、應受尿
    液採驗人尿液檢體採集送驗紀錄表各乙紙（見警卷第18頁；
    偵查卷第19頁）在卷可稽。此外，九十六年六月二十四日查
    獲時扣案之疑似海洛因毒品八包，確含海洛因成分（合計淨
    重0.71公克；空包裝重1.70公克），扣案之疑似甲基安非他
    命毒品六包，確含甲基安非他命成分（合計驗餘淨重0.7110
    公克）等情，亦有法務部調查局九十六年七月三十一日調科
    壹字第09623058960號鑑定書及憲兵司令部刑事鑑識中心九
    十六年十月一日安鑑字第0960001519號鑑定書各乙份（見偵
    查卷第21頁；本院卷第32頁）在卷可佐，均足資擔保被告於
    本院審理時所為之上開任意性自白確與事實相符，應堪採信
    。而被告前於九十二年間曾因違反毒品危害防制條例案件，
    經本院令入戒治處所施以強制戒治，嗣經本院再以九十二年
    度毒聲字第九一八號裁定停止戒治，所餘戒治期間付保護管
    束，後於九十三年一月九日因毒品危害防制條例修正施行而
    免除戒治等情，有其臺灣高等法院被告前案紀錄表乙份在卷
    可憑，是被告上開於強制戒治執行完畢釋放後五年內再犯本
    件施用海洛因及甲基安非他命毒品之犯行，至堪認定，應依
    法論科。
二、按海洛因、甲基安非他命分別屬毒品危害防制條例所定之第
    一級、第二級毒品，故核被告陳建洲所為，係犯毒品危害防
    制條例第十條第一項、第二項之施用第一級、第二級毒品罪
    ；其施用前、後持有海洛因及甲基安非他命之低度行為，均
    為施用之高度行為所吸收，均不另論罪。又被告以一行為同
    時觸犯上開施用第一級毒品罪及施用第二級毒品罪，為想像
    競合犯，應從一重之施用第一級毒品罪處斷；至公訴意旨認
    上開二罪應分論併罰，容有誤會，附此敘明。又被告前於九
    十二年及九十三年間因違反毒品危害防制條例件，經本院以
    九十二年度訴字第三二三號及九十三年度訴字第二二九號分
    別判處有期徒刑十月及應執行有期徒刑九月確定，上開案件
    接續執行，迄九十四年十一月十九日縮刑期滿執行完畢等情
    ，則有被告之臺灣高等法院被告全國前案紀錄表乙份附卷可
    佐，其於五年內故意再犯本件有期徒刑以上之罪，為累犯，
    應依刑法第四十七條第一項加重其刑。爰審酌被告前有肅清
    煙毒條例、毒品危害防制條例前科之素行，國中畢業之智識
    程度，前曾因施用毒品而經觀察、勒戒及強制戒治程序，竟
    未思悔改，另起意再為上開施用毒品犯行，顯然缺乏禁絕毒
    害決心，並衡酌被告施用毒品之種類、混合施用之方式及其
    為警查獲毒品之數量，再考量施用毒品犯行係屬戕害自身健
    康之行為，尚未危害他人，且被告於本院審理中能坦承犯行
    等一切情狀，量處如主文所示之刑，以資懲儆。
三、扣案之疑似海洛因毒品八包及疑似甲基安非他命毒品六包，
    分別確含海洛因成分及甲基安非他命成分，業如上述，均應
    依毒品危害防制條例第十八條第一項前段規定沒收銷燬之；
    而上開毒品外包裝袋十四個，固非專供施用毒品所用之器具
    ，然均為被告所有，且分別係供包裝上開毒品所用之物，爰
    依刑法第三十八條第一項第二款規定宣告沒收之。
據上論斷，應依刑事訴訟法第二百七十三條之一第一項、第二百
九十九條第一項前段，毒品危害防制條例第十條第一項、第二項
、第十八條第一項前段，刑法第十一條、第五十五條、第四十七
條第一項、第三十八條第一項第二款，判決如主文。
本案經檢察官陳則銘到庭執行職務。
中　　華　　民　　國　　 96　　年　 11 　月　　30 　　日
                      刑事第一庭  法　官  曾宏揚
上列正本證明與原本無異。
如不服本判決，應於判決送達後十日內向本院提出上訴狀，上訴
書狀依法應敘述具體理由，如未敘述具體理由者，應於上訴期間
屆滿後二十日內補提理由書於本院（均應附繕本）。告訴人或被
害人如對於本判決不服者，應具備理由請求檢察官上訴，其上訴
期間之計算係以檢察官收受判決正本之日期為準。
中　　華　　民　　國　　 96　　年　 11 　月　　30 　　日
                                  書記官  陳慶昀
附錄論罪科刑法條：
毒品危害防制條例第十條
施用第一級毒品者，處 6 月以上 5 年以下有期徒刑。
施用第二級毒品者，處 3 年以下有期徒刑。
